臺灣高等法院臺南分院刑事判決
上　訴　人
即　被　告　甲○○
　　　　　　　　　　現另案於臺灣臺南戒治所戒治中
上列上訴人因恐嚇取財案件，不服臺灣嘉義地方法院94年度易字
第179號中華民國94年8月31日第一審判決（起訴案號：臺灣嘉義
地方法院檢察署94年度偵字第726號、第1911號），本院判決如
下：
    主      文
原判決撤銷。
甲○○共同連續意圖為自己不法之所有，以恐嚇使人將本人之物
交付，累犯，處有期徒刑貳年肆月。扣案如附表二所示之物及附
表三編號一、編號二、編號十三、編號十四所示之物，均沒收。
    事      實
一、甲○○前因犯傷害罪、強盜罪、贓物罪、妨害自由罪，分別
    經法院判決有期徒刑七月、四年、四月、十月確定，並經法
    院裁定應執行有期徒刑五年六月確定，於民國九十三年八月
    二十五日縮短刑期期滿執行完畢。詎甲○○仍不知悔改，分
    別與真實姓名年籍不詳之友人「張文來」、「陳啟忞」、綽
    號「阿桌」之成年男子及周慶賢（周慶賢部分業經本院判處
    有期徒刑一年八月確定）等人，基於意圖為自己不法所有之
    概括犯意聯絡，連續於：
  (一)九十三年十月三日某時許，由「張文來」至嘉義縣梅山鄉圳
    北村圳頭二十之一號「禪林寺」放置骨灰罈之紀念堂內，竊
    取骨灰罈二甕得手，並將該竊得之骨灰罈二甕藏至該紀念堂
    內之其他骨灰罈空位內，然後由甲○○自同年月四日十六時
    許多次撥打電話號碼（05）0000000號、（05）0000000號、
    0000000000號電話向該寺管理骨灰罈之庚○○恫稱：骨灰罈
    在其手上，如不依指示匯款新臺幣（下同）二百萬元到指定
    之帳戶內，其將到處宣揚該寺管理骨灰罈不慎等語，致令庚○○心生畏懼。後經雙方討價還價後，渠等將匯款金額降為
    四十萬元，庚○○乃於九十三年十月七日以「吳苔綺」名義
    分別匯款各二十萬元到渠等指定之人頭帳戶內（臺灣銀行嘉
    義分行，戶名：歐俊麟，帳號：000000000000號、沙烏地阿
    拉伯銀行，戶名：FENG JIAO CAI，帳號：00000000000 00
    號），旋由甲○○及「張文來」分頭提領上開款項得手。
  (二)甲○○於如附表一所示之時、地，持客觀上足以作為兇器使
    用之螺絲起子乙把（未扣案），竊取如附表一所示之車輛後
    ，再將竊得之車輛交由綽號「阿桌」之成年男子查出被竊車
    輛車主之電話資料，由甲○○及「陳啟忞」撥打電話向如附
    表一所示之車主恐嚇稱：如不按其指示交付贖款，即將車輛
    解體等語，致令如附表一所示之車主心生畏懼，其中如附表
    一編號一至編號三所示之車主均依渠等指示匯款到渠等指定
    如附表一所示之帳戶內，旋由甲○○或「陳啟忞」分頭自各
    地提款機領取被害人所匯出之款項得手。而如附表一編號四
    所示之車主，則並未匯款，渠等因而未能得手。
  (三)九十四年一月二十一日十九時許，在嘉義縣中埔鄉○○村○○路三九０號「佳祿保齡球館」前，由甲○○持周慶賢提供
    其所有之鑰匙乙支，竊取丙○○停放於上址車牌號碼0678-G
    E號之自用小客車乙輛，得手後再由甲○○及周慶賢二人於
    同年一月二十二日九時許起，撥打電話向車主丙○○恫稱：
    自小客車在渠等手中，必須依指示將五萬元匯入臺灣銀行嘉
    義分行，帳號000000000000 000號或玉山銀行嘉義分行，帳
    號0000000000000000號之帳戶，否則要將自小客車解體毀掉
    等語，致使丙○○心生畏懼，丙○○乃報警處理而未匯款，
    致甲○○、周慶賢未能得逞。
二、嗣於九十四年一月二十四日十三時許，經警循線在嘉義縣民
    雄鄉福樂村埤角二之六十號前查獲周慶賢，並尋獲上開渠等
    竊得之車牌號碼 0678-GE號自用小客車乙輛，且扣得甲○○
    所有，供本案犯罪所用如附表二所示之銀行金融卡二張及記
    帳單乙張。而甲○○則於同年三月二十日十六時許，在嘉義
    縣梅山鄉○○街三十三巷二號居所，因持有第二級毒品安非
    他命為警逮捕，並扣得如附表三所示之物品，始查獲上情。
三、案經嘉義縣警察局民雄分局報請臺灣嘉義地方法院檢察署檢
    察官偵查起訴。
    理      由
一、訊據上訴人即被告甲○○於原審及本院審理時對上開事實一
    所載犯行均坦承不諱（見原審卷第57頁、第86頁及本院94年
    11月16日審理筆錄），核與另案共犯周慶賢於警詢時及偵查
    中之供述情節，及被害人庚○○、乙○○、戊○○、丁○○
    、己○○及丙○○於警詢時之證述情詞大致相符，復有臺灣
    銀行嘉義分行九十四年四月二十六日嘉義營字第0940002983
    1號函附之帳戶資料及存摺交易往來明細查詢表（戶名：歐
    俊麟，帳號000000000000號）乙份、彰化銀行外匯收支或交
    易申請書乙份、郵政跨行匯款申請書乙份、被害人丁○○所
    有之新竹國際商業銀行存簿影本乙份、車輛竊盜、車牌失竊
    資料個別查詢表三份、汽機車遺失受理報案暨協尋證明單乙
    份、共同被告周慶賢為警查獲時之搜索扣押筆錄及扣押物品
    目錄表各乙份、扣押物品照片四幀、記帳單影本乙紙、被告
    甲○○為警查獲時之搜索扣押筆錄、扣押物品目錄表及搜索
    扣押證明書各乙份、扣押物品照片三幀、提領匯款翻拍照片
    六幀、通聯紀錄（門號0000000000號）二份、臺灣嘉義地方
    法院九十四年度易字第一０一號判決書乙份附卷可憑，並有
    如附表三編號一、編號二、編號十三、編號十四所示之物品
    扣案可佐，均足資證明被告上開於原審及本院審理時之任意
    性自白確與事實相符，而堪以採信。是本件事證明確，被告
    甲○○上開犯行，至堪認定，應依法論科。
二、按所謂恐嚇，凡一切言語、舉動足以使他人生畏懼心者，均
    包含在內，此觀最高法院二十二年上字第一三一０號判例闡
    釋甚明。本件被告甲○○向被害人庚○○恫稱：骨灰罈在其
    手上，如不依指示匯款到指定之帳戶內，其將到處宣揚該寺
    管理骨灰罈不慎等語，以及被告甲○○、共犯「陳啟忞」、
    另案被告周慶賢向如附表一所示之被害人及被害人丙○○以
    電話恫稱：車輛在渠等手中，必須依指示匯款進入指定帳戶
    ，否則要將車輛解體等語，均已使被害人受有惡害之通知，
    而致上開被害人心生畏怖，揆諸上開說明，自屬恐嚇之行為
    無疑。次按刑法第三百二十一條第一項第三款之攜帶兇器竊
    盜罪，係以行為人攜帶兇器竊盜為其加重條件。此所謂兇器
    ，其種類並無限制，凡客觀上足對人之生命、身體、安全構
    成威脅，具有危險性之兇器均屬之。且祇須行竊時攜帶此種
    具有危險性之兇器為已足，並不以攜帶之初有行兇之意圖為
    必要，最高法院七十九年臺上字第五二五三號判例可資參照
    。查本件被告甲○○於事實欄一之（二）竊取車輛時，均攜
    帶螺絲起子用以撬開車門，業據被告甲○○於警詢時供述明
    確（見九十四年度偵字第一八一一號偵查卷第65頁），而該
    螺絲起子既足以撬開車門，若持以攻擊人身，勢將成傷，是
    客觀上足以對人之生命、身體、安全構成威脅，具有危險性
    ，自屬兇器無疑。故核被告甲○○上開事實一之（一）部分
    所為係犯刑法第三百二十條第一項竊盜罪及同法第三百四十
    六條第一項恐嚇取財罪；上開事實一之（二）部分所為係犯
    刑法第三百二十一條第一項第三款之攜帶兇器竊盜罪及同法
    第三百四十六條第一項、第三項之恐嚇取財罪及恐嚇取財未
    遂罪；上開事實一之（三）部分所為係犯刑法第三百二十條
    第一項竊盜罪及同法第三百四十六條第三項、第一項之恐嚇
    取財未遂罪。公訴意旨認被告上開事實一之（二）部分所為
    係犯刑法第三百二十條之普通竊盜罪，容有誤會，惟因起訴
    之基本社會事實同一，且其構成犯罪事實，業經被告甲○○
    迭於警、偵、審訊時均坦承不諱，並無妨害其防禦權之行使
    ，本院自得變更起訴法條，併此敘明。又被告甲○○與另案
    被告周慶賢、真實姓名年籍不詳「張文來」、「陳啟忞」及
    綽號「阿桌」之成年男子就上開犯行，有犯意聯絡及行為分
    擔，均為共同正犯。而被告等人先後二次竊盜犯行、四次加
    重竊盜犯行，時間緊接，方法雷同，所犯係基本構成要件同
    為竊盜之罪名；又先後四次恐嚇取財犯行，二次恐嚇取財未
    遂之犯行，時間緊接，手段相近，雖有既、未遂之別，亦係
    犯基本構成要件相同之罪名，顯均係基於概括犯意而為，應
    依刑法第五十六條之規定以攜帶兇器竊盜一罪及恐嚇取財既
    遂一罪論，並均依法加重其刑。又被告等人所犯上開二罪間
    ，有方法、目的之牽連關係，為牽連犯，應依刑法第五十五
    條之規定，從一重之刑法第三百四十六條第一項之恐嚇取財
    罪論處。再查，被告甲○○前因犯傷害罪、強盜罪、贓物罪
    、妨害自由罪，分別經法院判決有期徒刑七月、四年、四月
    、十月確定，並經法院裁定應執行有期徒刑五年六月確定，
    於九十三年八月二十五日縮短刑期期滿執行完畢等情，有臺
    灣高等法院被告全國前案紀錄表及在監在押全國紀錄表各乙
    份附卷可按，其於有期徒刑執行完畢五年以內再犯本件有期
    徒刑以上之罪，為累犯，應依刑法第四十七條之規定加重其
    刑。
三、原審予以論罪科刑，並量處有期徒刑二年四月，固非無見。
    惟查：原審就竊盜罪部分係以連續攜帶兇器竊盜一罪論處，
    據上論斷欄內應用刑法第三百二十一條第一項第三款，惟原
    審卻引用刑法第三百二十條第一項，即有未洽。被告上訴意
    旨認原審量刑過重，雖不足採，惟原判決既有可議，自應由
    本院將原判決撤銷改判。爰審酌被告有傷害罪、強盜罪、贓
　　物罪、妨害自由等前科，素行不良，竟仍不思以正當手段獲
  　取財物，足見其無視法律之規範與刑罰之制裁，惡性顯非輕
    微，與其先竊取被害人動產再後恐嚇被害人之犯罪手段、對
    於被害人所生之損害難謂輕微，暨其犯後固表示願意認罪坦
    承犯行，然卻就犯行細節仍為避重就輕之飾詞等一切情狀，
    量處如主文第二項所示之刑，以示懲儆。
四、扣案如附表二所示之銀行金融卡二張、記帳單一張，係被告
    甲○○所有，且供本件犯罪所用之物，業據另案被告周慶賢
    於警詢時及偵查中均供明在卷（見嘉民警三字第０九四００
    八０二八一號警卷第2頁、第3頁；九十四年度偵字第七二六
    號偵查卷第 9頁）；扣案如附表三編號一、編號二、編號十
    三、編號十四所示之物，亦為被告甲○○所有，且亦係供本
    件犯罪所用之物，均據被告甲○○於原審審理時（見原審卷
    第82頁、第83頁）及同案被告周慶賢於警詢時（見嘉民警三
    字第０九四００八０二八一號警卷第4頁）供承在卷，均應
    依刑法第三十八條第一項第二款之規定宣告沒收。至扣案如
    附表三編號三至編號十二所示之物，固為被告甲○○所有，
    然被告甲○○否認係供本件犯罪所用之物，且尚乏積極證據
    證明係供本件犯罪所用或供犯罪預備之物；而附表三編號十
    五所示之物，則非被告所有，爰均不為沒收之諭知，附此敘
    明。
據上論結，應依刑事訴訟法第369條第一項前段、第364條、第29
9條第一項前段、第300條，刑法第28條、第321條第1項第3款、
第346條第1項、第3項、第56條、第55條、第47條、第38條第1項
第2款，罰金罰鍰提高標準條例第1條前段，判決如主文。
本案經檢察官李傳來到庭執行職務。
中　　華　　民　　國　　94　　年　　11　　月　　23　　日
                  刑事第五庭　  審判長法　官  楊明章
                                      法　官  戴勝利
                                      法　官  顏基典
以上正本證明與原本無異。
不得上訴。
　　　　　　　　　　　　　　　　　　　書記官  呂嘉文
中　　華　　民　　國　　94　　年　　11　　月　　24　　日
【附錄】本判決論罪科刑法條：
中華民國刑法第321條：
犯竊盜罪而有左列情形之一者，處6月以上、5年以下有期徒刑：
一  於夜間侵入住宅或有人居住之建築物、船艦或隱匿其內而犯
    之者。
二  毀越門扇、牆垣或其他安全設備而犯之者。
三  攜帶兇器而犯之者。
四  結夥三人以上而犯之者。
五  乘火災、水災或其他災害之際而犯之者。
六  在車站或埠頭而犯之者。
前項之未遂犯罰之。
中華民國刑法第346條：
(單純恐嚇罪)
意圖為自己或第三人不法之所有，以恐嚇使人將本人或第三人之
物交付者，處6月以上5年以下有期徒刑，得併科1千元以下罰金
。
以前項方法得財產上不法之利益，或使第三人得之者，亦同。
前二項之未遂犯罰之。
【附表一】：
┌──┬───┬─────┬──────┬───┬──┐
│編號│失竊  │犯罪地點及│匯款帳戶及  │被害人│備註│
│    │時間  │被竊車號  │被害金額    │      │    │
├──┼───┼─────┼──────┼───┼──┤
│一  │93年11│雲林縣斗南│臺灣銀行嘉義│乙○○│車輛│
│    │月16日│鎮○○路 2│分行歐俊麟帳│      │已找│
│    │某時許│段52巷25號│戶0000000000│      │回  │
│    │      │前        │32號        │      │    │
│    │      │N5-4645號 │1萬5000元   │      │    │
├──┼───┼─────┼──────┼───┼──┤
│二  │93年12│臺中市東區│同上帳號    │戊○○│車輛│
│    │月3日 │東興里喬城│1萬5000元   │      │已找│
│    │13時許│路東峰公園│            │      │回  │
│    │      │旁        │            │      │    │
│    │      │2V-4912號 │            │      │    │
├──┼───┼─────┼──────┼───┼──┤
│三  │94年1 │苗栗縣卓蘭│同上帳號    │丁○○│車輛│
│    │月3日 │鎮○○路18│2萬元       │      │未找│
│    │某時許│3號       │            │      │回  │
│    │      │3R-1959號 │            │      │    │
├──┼───┼─────┼──────┼───┼──┤
│四  │94年1 │嘉義縣私立│（被害人不願│己○○│車輛│
│    │月21日│耕心文理短│匯款，故被告│      │已找│
│    │8時許 │期補習班  │等人未告知帳│      │回。│
│    │      │SE-9965號 │號）        │      │    │
└──┴───┴─────┴──────┴───┴──┘
【附表二】：（臺灣嘉義地方法院檢察署九十四年度保管字第二
              ０五號）
┌──┬────────┬──┬───────────┐
│編號│ 物  品  名  稱 │數量│  備              註  │
├──┼────────┼──┼───────────┤
│一  │第一銀行金融卡  │1張 │帳號00000000000號     │
├──┼────────┼──┼───────────┤
│二  │玉山銀行金融卡  │1張 │帳號0000000000000號   │
├──┼────────┼──┼───────────┤
│三  │記帳單          │1張 │                      │
└──┴────────┴──┴───────────┘
【附表三】：（臺灣嘉義地方法院檢察署九十四年度保管字第六
              二三號）
┌──┬────────┬──┬───────────┐
│編號│ 物  品  名  稱 │數量│  備              註  │
├──┼────────┼──┼───────────┤
│一  │MOTOROLA行動電話│1具 │門號0000000000號      │
├──┼────────┼──┼───────────┤
│二  │FAR EASTONE行動 │1具 │門號0000000000號      │
│    │電話            │    │                      │
├──┼────────┼──┼───────────┤
│三  │MOTOROLA LF2000+│1具 │                      │
│    │行動電話        │    │                      │
├──┼────────┼──┼───────────┤
│四  │SIM卡           │5張 │0000000000            │
│    │                │    │0000000000            │
│    │                │    │0000000000            │
│    │                │    │編號：0000000000000   │
│    │                │    │編號：NAS046D352008   │
├──┼────────┼──┼───────────┤
│五  │鑽孔機          │1具 │                      │
├──┼────────┼──┼───────────┤
│六  │誠泰銀行現金卡  │1張 │                      │
├──┼────────┼──┼───────────┤
│七  │萬泰銀行現金卡  │1張 │                      │
├──┼────────┼──┼───────────┤
│八  │大眾銀行金融卡  │1張 │                      │
├──┼────────┼──┼───────────┤
│九  │中華商業銀行現金│2張 │                      │
│    │卡              │    │                      │
├──┼────────┼──┼───────────┤
│十  │合作金庫金融卡  │1張 │                      │
├──┼────────┼──┼───────────┤
│十一│挫刀            │7支 │                      │
├──┼────────┼──┼───────────┤
│十二│老虎鉗          │3支 │                      │
├──┼────────┼──┼───────────┤
│十三│黃色格子上衣    │1件 │                      │
├──┼────────┼──┼───────────┤
│十四│黑色帽子        │1頂 │                      │
├──┼────────┼──┼───────────┤
│十五│丙○○之健保卡  │1張 │                      │
└──┴────────┴──┴───────────┘
